# 非同控合并初始并表时，被收购子公司固定资产原值、折旧是否净额？

提问人：SUV985211 时间：2022-07-13 20:33:00
请教陈版及各位专家，
【问题】A非同控收购B，持股80%。B原账面的固定资产原值、累计折旧，在初始并表时，是否需要按净值金额确认到固定资产原值？如需要，是在B单体报表做净额，还是在A合并报表做净额？有相关的准则或案例指引吗？
【数据举例】：
B固定资产账面价值 100 ，其中原值 120 ，累计折旧 20 。非同控合并无资产评估增减值，则被收购后，B单体是否要按合并日净额 100 （=120-20）确认为固定资产原值，从 0 开始重新计提折旧；如B单体不做净额，A合并报表是否要调整为净额 100 ？

回答人：chenyiwei
在非同一控制下合并中，购买日的购买方合并资产负债表中，应直接以各项资产的公允价值作为其原值，而不应带入被收购方账面原有的原值、累计折旧或摊销。但这只是在购买方合并报表中体现的，在被收购方自身报表中仍保持原先的成本、累计折旧或摊销、减值准备等历史成本模式下的金额。